Images des répertoires du notaire Jean-Baptiste Guérinet pour l'étude VI
Archives nationales de France
Images des répertoires du notaire Jean-Baptiste Guérinet pour l'étude VI
29 novembre 1822 - 21 décembre 1831
MC/RE/VI/25 - MC/RE/VI/27
Guérinet, Jean-Baptiste; Etude VI
3 registres
Archives nationales de France
Minutes et répertoires: la loi 2008-696 du 15 juillet 2008 relative aux archives a fixé à 75 ans à compter de la date de l'acte, ou à 25 ans à compter de la date du décès de l'intéressé si ce délai est plus bref, le délai de communication des minutes et répertoires des notaires; ce délai est porté à 100 ans à compter de la date de l'acte si le document se rapporte à un mineur (code du Patrimoine, articles L213-2, 4e d et 5e).
Autres documents de l'étude (dossiers de clients, comptabilité...): s'agissant d'archives privées, ces documents sont communicables selon les modalités fixées par le déposant ou le donateur.
Certains documents ne sont pas accessibles sous leur forme originale en raison de leur mauvais état de conservation.
Registres entrés aux Archives nationales en 1962.
Images des répertoires de l’étude VI
Archives de l'étude VI
Voir: MC/RE/VI/27 - " Le relevé des actes dont les minutes ne sont pas trouvées dans les cartons lors du recensement que Maître Huillier en a fait en prenant possession de l'étude de Maître Guérinet, notaire à Paris", ff° 36 v° - 37 r° - exercice de Maître Guérinet.
Voir MC/RE/VI/30 - "Relevé des actes dons les minutes ne sont pas trouvées dans les cartons lors du recensement que Maître Paul Augustin Huillier en a fait en prenant possession de l'étude de Maître François Louis Charles Pierre Paul Huillier, son père notaire à Paris"; ff 76 v° - exercice de maître Guérinet.
répertoire d'officier public ministériel
- Répertoire chronologique pour la période du 29 novembre 1822 au 30 avril 1825, 29 novembre 1822 - 30 avril 1825; MC/RE/VI/25; Ce répertoire contient 98 feuillets et fait partie d'un registre de 259 feuillets de papier manuscrits, hauteur 35 cm x largeur 24 cm foliotés par le notaire. Le registre est en bon état.
  Registre folioté en 2003 (foliotation non visible à l'écran)
  Le registre contient aussi le répertoire du notaire François Delacroix pour la période du 22 avril 1818 au 28 novembre 1822.
  Le répertoire contient les informations suivantes: 1. le n° de l'acte dans l'année; 2. date du jour; 3. nature de l'acte passé en brevet; 4. nature de l'acte passé en minute; 5. nom, prénom, domicile des parties, indication sur la situation et les prix des biens; 6. date d'enregistrement de l'acte; 7. droits d'enregistrement.
  Attention: seuls les actes passés en minute sont conservés; les actes mentionnés dans le répertoire comme passés en simple brevet (colonne 3) ne sont pas conservés par les notaires et ne sont donc pas versés au Minutier (ils sont remis aux clients).
  répertoire
  - Liste chronologique des actes pour la période du 29 novembre au 28 décembre 1822, 29 novembre - 28 décembre 1822; 161 v°-172 r°; 11 feuillets
    ff° 162 r°- 168 v° est un "Relevé des actes dont les minutes ne sont point trouvées dans les cartons, lors du recensement que Maître Guerinet a fait en prenant possession de l'étude de Maître Delacroix notaire".
  - Liste chronologique des actes pour la période du 2 janvier au 31 décembre 1823, 2 janvier - 31 décembre 1823; 172 r° -215 r°; 43 feuillets
    - du 2 janvier au 30 juin 1823, 2 janvier - 30 juin 1823; 172 r°-193 v°; 21 feuillets
    - du 1er juillet au 31 décembre 1823, 1er juillet - 31 décembre 1823; 194 r°-215 r°; 21 feuillets
  - Liste chronologique des actes pour la période du 3 janvier au 31 décembre 1824, 3 janvier - 31 décembre 1824; 215 r°-248 v°; 33 feuillets
  - Liste chronologique des actes pour la période du 3 janvier au 30 avril 1825, 3 janvier - 30 avril 1825; 249 r°-258 v°; 9 feuillets
- Répertoire chronologique pour la période du 10 mai 1825 au 16 février 1831, 10 mai 1825 - 16 février 1831; MC/RE/VI/26; Un registre de 230 feuillets de papier manuscrits, hauteur 35 cm x largeur 25 cm foliotés par le notaire. Le registre est en bon état, mais dérelié.
  - Liste chronologique des actes pour la période du 10 mai au 31 décembre 1825, 10 mai - 31 décembre 1825; 1 r°-27 r°; 27 feuillets, f° 9 détaché
  - Liste chronologique des actes pour la période du 2 janvier au 29 décembre 1826, 2 janvier - 29 décembre 1826; 27 r°-74 r°; 47 feuillets
    - du 2 janvier au 29 juin 1826, 2 janvier - 29 juin 1826; 27 r°-53 r°; 26 feuillets
    - du 1 juillet au 29 décembre 1826, 1 juillet - 29 décembre 1826; 53 r°-74r°; 21 feuillets
  - Liste chronologique des actes pour la période du 2 janvier au 31 décembre 1827, 2 janvier - 31 décembre 1827; 74 r°-100 v°; 26 feuillets
  - Liste chronologique des actes pour la période du 3 janvier au 31 décembre 1828, 3 janvier - 31 décembre 1828; 100 v°-140 v°; 39 feuillets
  - Liste chronologique des actes pour la période du 2 janvier au 31 décembre 1829, 2 janvier - 31 décembre 1829; 140 v°-184 v°; 44 feuillets
    - du 2 janvier au 30 juin 1829, 2 janvier - 30 juin 1829; 140 v°-162 v°; 22 feuillets
    - du 1 juillet au 31 décembre 1829, 1 juillet - 31 décembre 1829; 162 v°-184 v°; 22 feuillets
  - Liste chronologique des actes pour la période du 2 janvier 1830 au 31 décembre 1830, 2 janvier 1830 - 31 décembre 1830; 184 v°-225 v°; 41 feuillets
    - du 2 janvier au 30 juin 1830, 2 janvier - 30 juin 1830; 184 v°-204 v°; 20 feuillets
    - du 1er juillet au 31 décembre 1830, 1er juillet - 31 décembre 1830; 204 v°-225 r°; 21 feuillets
  - Liste chronologique des actes pour la période du 3 janvier au 16 février 1831, 3 janvier - 16 février 1831; 225 r°-230 v°; 5 feuillets
- Répertoire chronologique pour la période du 16 février 1831 au 21 décembre 1831, 16 février 1831 - 21 décembre 1831; MC/RE/VI/27; Ce répertoire contient 39 feuillets et fait partie d'un registre de 341 feuillets de papier manuscrits, hauteur 35 cm x largeur 24 cm foliotés par le notaire. Le registre est en bon état.
  Le registre contient aussi le répertoire du notaire François Paul Huillier pour la période du 15 décembre 1831 au 9 juillet 1839.
  Ce répertoire contient également les actes signés par le notaire-substituant Etienne Damaison du 13 septembre 1831 au 21 décembre 1831.
  - Liste chronologique des actes pour la période du 16 février au 10 septembre 1831, 16 février - 10 septembre 1831; 1 r°-28 r°; 28 feuillets, 28 v° rayé
  - "Actes reçus par Maître Damaison notaire [substituant] à Paris pour l'étude de Maître Guerinet" pour la période du 13 septembre au 21 décembre 1831, 13 septembre - 21 décembre 1831; 29 r°-32 v°; 4 feuillets
  - Relevé des actes dont les minutes ne sont pas trouvées dans les cartons lors du recensement que Maître Huillier en a fait en prenant possession de l'étude de Maître Guerinet, notaire à Paris pour la période de 1768 à 1831, 1768 - 1831; 33 r°-37 r°; 4 feuillets
    Exercices de Mes Morin et Delacroix.
  - Etat des minutes reçues par Maître Damaison, notaire à Paris pour l'étude de Maître Guerinet pour la période du 13 septembre au 15 décembre 1831, 13 septembre - 15 décembre 1831; 38 r°-39 v°; 2 feuillets
    Cette liste reprend les actes passés en minutes et déjà inscrits f° 29 r° à 32 v°.